臺北高等行政法院裁定
                                    110年度交上字第287號
上  訴  人  萬榮峰                                      

被 上訴 人  新北市政府交通事件裁決處       


代  表  人  李忠台（處長）                             

上列當事人間交通裁決事件，上訴人對於中華民國110年8月23日
臺灣新北地方法院110年度交字第203號行政訴訟判決，提起上訴
，本院裁定如下：
    主  文
上訴駁回。
上訴審訴訟費用新臺幣柒佰伍拾元由上訴人負擔。
    理  由
一、按對於交通裁決事件之判決提起上訴，非以其違背法令為理
    由，不得為之，且應於上訴理由中表明原判決所違背之法令
    及其具體內容之事由，或表明依訴訟資料可認為原判決有違
    背法令之具體事實之事由，行政訴訟法第237條之9第2項準
    用第235條第2項及第236條之1規定甚明。是對於地方法院交
    通裁決事件之判決上訴，非以其違背法令，且於上訴理由中
    表明上開事由之一者，即屬不應准許，自應認為不合法而駁
    回之。又依同法第237條之9第2項準用第236條之2第3項、第
    243條第1項規定，判決不適用法規或適用不當者，為違背法
    令；而判決有第243條第2項所列各款情形之一者，為當然違
    背法令。是當事人對於地方法院交通裁決事件之判決上訴，
    如依行政訴訟法第237條之9第2項準用第236條之2第3項、第
    243條第1項規定，以判決有不適用法規或適用不當為理由時
    ，其上訴狀或理由書應表明原判決所違背之法令及其具體內
    容；若係成文法以外之法則，應揭示該法則之旨趣，倘為司
    法院解釋，則為揭示該解釋之字號或其內容。如以行政訴訟
    法第237條之9第2項準用第236條之2第3項、第243條第2項所
    列各款情形為理由時，其上訴狀或理由書，應揭示合於該條
    項各款之事實。上訴狀或理由書如未依此項方法表明者，即
    難認為已對交通裁決事件之判決之違背法令有具體之指摘，
    其上訴自難認為合法。
二、緣上訴人萬榮峰駕駛車牌號碼0000-00號自用小客車（下稱
    系爭汽車），於民國109年8月15日18時36分許，行經國道一
    號高速公路北向58.8公里處時，因有「一、行駛高速公路未
    依規定變換車道；二、汽車駕駛人駕駛汽車肇事，無人受傷
    或死亡而未依規定處置逃逸。」等違規事實，經內政部警政
    署國道公路警察局第一公路警察大隊執勤員警接獲報案到場
    處理調查後，遂於109年9月20日填製國道警交字第Z1091043
    3號舉發違反道路交通管理事件通知單予以舉發，記載應到
    案日期為109年11月4日前，並移送被上訴人處理。嗣後上訴
    人未在應到案日期前到案聽候裁決，被上訴人乃依道路交通
    管理處罰條例（下稱道交處罰條例）第33條第1項第4款及第
    63條第1項第1款（裁決書漏未記載）、第62條第1項規定及
    第24條（即24條第1項第1款）等規定，以110年6月29日新北
    裁催字第48-Z10910433號違反道路交通管理事件裁決書（下
    稱原處分，前於110年3月4日所為同文號裁決書，被上訴人
    於本件起訴後經重新審查，為刪除其中無效之易處處分部分
    ，乃依職權撤銷前裁決而作成原處分，原審卷第73頁、第99
    頁），以上訴人有「行駛高速公路未依規定變換車道」之違
    規行為，處罰鍰新臺幣（下同）4,500元，並記違規點數1點
    ，及以其有「汽車駕駛人駕駛汽車肇事，無人受傷或死亡而
    未依規定處置逃逸」之違規行為，裁處罰鍰3,000元，吊扣
    駕駛執照3個月，並應參加道路交通安全講習。上訴人不服
    而起訴，經臺灣新北地方法院（下稱原審法院）於110年8月
    23日以110年度交字第203號行政訴訟判決（下稱原判決）駁
    回上訴人之訴，遂提起本件上訴。
三、本件上訴意旨略以：上訴人事發時行駛系爭汽車係依交通規
    定打方向燈，看後方無來車，正確駛入高架橋，在高架橋58
    公里處，被後方來車追撞，當時車輛並無大損，為安全起見
    ，不敢停車查看。到目的地臺北，下車查看車輛損傷並無大
    礙，就無上派出所報案。未到案說明係因上訴人110年元月
    起身體不適多病纏身，經診斷有肺積水、心臟衰竭、高血壓
    、心律不整、腸胃不佳、全身無力，為此提起本件上訴，請
    求廢棄原判決、撤銷原處分等語。經核原判決業已就上訴人
    確有前述各該違規行為之認定，具體論明所憑證據及理由，
    並就上訴人主張係不可採，亦說明指駁之理由（原判決第8
    頁第15行至第10頁第26行），經核且均與卷證相符。比對上
    訴人所陳上訴理由，均僅係就其在原審業曾提出且經原判決
    審認後仍摒棄不採之主張，重複爭執，難認其上訴有具體表
    明原判決違背何項法令條款暨其具體內容，或有何合於行政
    訴訟法第237條之9第2項準用第236條之2第3項、第243條第1
    項及第2項所列各款之情形，難認為對原判決如何違背法令
    ，已有具體之指摘。依前開規定及說明，應認其上訴為不合
    法，應予駁回。
四、末按，交通裁決事件之上訴，行政法院為訴訟費用之裁判時
    ，應確定其費用額，此觀行政訴訟法第237條之9第2項準用
    第237條之8第1項規定即明。本件上訴人對於交通裁決事件
    之上訴，既經駁回，則上訴審訴訟費用750元（上訴裁判費
    ）自應由上訴人負擔，爰併予確定如主文第2項所示。
五、據上論結，本件上訴為不合法。依行政訴訟法第237條之9第
    2項、第236條之2第3項、第249條第1項前段、第237條之8第
    1項、第104條、民事訴訟法第95條、第78條，裁定如主文。
中　　華　　民　　國　　110　 年　　10  　 月　　22　 日
                    臺北高等行政法院第一庭
                              審判長法  官  許瑞助
                                    法  官  林秀圓
                                    法  官  林麗真
上為正本係照原本作成。
不得抗告。 
中　　華　　民　　國　　110　 年　　10  　 月　　22　 日
                                    書記官  李淑貞